臺灣雲林地方法院刑事判決　　　　　　　　　　　　　九十一年度訴字第二一四號
　　公　訴　人　臺灣雲林地方法院檢察署檢察官
　　被　　　告　甲○○
右列被告因違反毒品危害防制條例案件，經檢察官提起公訴（九十一年度毒偵字第三
二號），本院判決如左：
    主  文
甲○○連續施用第壹級毒品，累犯，處有期徒刑玖月。
扣案之第壹級毒品海洛因壹小包（因量微無法秤重，包裝重零點壹柒公克）沒收銷燬
之。
    事  實
一、甲○○前於民國八十六年十月六日，因違反麻醉藥品管理條例案件，經臺灣高等
    法院以八十六年度上易字第五八九二號判處有期徒刑六月確定，甫於八十七年六
    月二十三日執行完畢。又因施用第一、二級毒品案件，經臺灣基隆地方法院於八
    十八年九月一日以八十八年毒聲字第一七八三號裁定送觀察勒戒後，認有繼續施
    用毒品之傾向，復經該院於八十八年十月十二日以八十八年度毒聲字第一九八六
    號裁定送戒治處所強制戒治一年，而於八十九年九月三十日強制戒治期滿，由臺
    灣基隆地方法院檢察署檢察官於九十年一月十日以九十年度戒毒偵字第三號不起
    訴處分確定。詎甲○○仍不知悔改，復基於施用第一級毒品之概括犯意，自九十
    年十二月初某日起至同年月三十一日晚上止，連續在雲林縣臺西鄉牛厝村丘厝十
    三號住處，以將毒品海洛因置於針筒內注射手臂之方式，施用第一級毒品海洛因
    ，約每日施用一次。嗣於九十一年一月一日上午十時四十分許，在雲林縣台西鄉
    ○○村○○路○段二八五號「聚福宮」內為警查獲，並扣得第一級毒品海洛因一
    小包（因量微無法秤重，包裝重０．一七公克）。
二、案經雲林縣警察局臺西分局報請臺灣雲林地方法院檢察署檢察官偵查起訴。
    理  由
一、右揭事實，業經被告甲○○於本院審理時坦白承認，並有白色粉末一包扣案可佐
    ，而該白色粉末經送請法務部調查局鑑驗結果，確認「送驗白粉含第一級第六項
    毒品海洛因成分，量微無法秤重（包裝重０．一七公克）」，此有該局九十一年
    四月廿五日調科壹字第一六０００一七０二號鑑定通知書一紙在卷可稽。且被告
    於九十一年一月一日為警查獲時所採集之尿液，經送檢驗結果確呈嗎啡陽性反應
    ，亦有雲林縣警察局查獲煙毒麻管嫌犯尿液送檢真實姓名登記簿、雲林縣衛生局
    煙毒尿液檢驗成績書、國防部憲兵司令部刑事鑑識中心九十一年四月十五日（九
    一）綱得字第０四二九０號鑑驗通知書各一紙在卷可參，足徵被告之自白與事實
    相符，堪予採信。又被告前因施用第一、二級毒品案件，經臺灣基隆地方法院於
    八十八年九月一日以八十八年毒聲字第一七八三號裁定送觀察勒戒後，認有繼續
    施用毒品之傾向，復經該院於八十八年十月十二日以八十八年度毒聲字第一九八
    六號裁定送戒治處所強制戒治一年，而於八十九年九月三十日強制戒治期滿，由
    臺灣基隆地方法院檢察署檢察官於九十年一月十日以九十年度戒毒偵字第三號不
    起訴處分確定，有該不起訴處分書及台灣雲林地方法院檢察署刑案資料查註紀錄
    表、臺灣高等法院被告全國前案紀錄表在卷足憑，其於強制戒治期滿，經不起訴
    處分後，五年內再犯本件毒品危害防制條例第十條第一項所定之罪，依毒品危害
    防制條例第二十三條第二項之規定，應逕予依法論科。本件事證明確，被告犯行
    堪予認定。
二、核被告所為，係犯毒品危害防制條例第十條第一項之施用第一級毒品罪。其施用
    毒品前，非法持有毒品之低度行為，應為該施用毒品行為所吸收，不另論罪。被
    告先後多次施用第一級毒品海洛因之行為，時間密接、犯罪構成要件相同，顯係
    基於概括犯意所為，依刑法第五十六條之規定，應依連續犯論以一罪，並加重其
    刑。又被告前因違反麻醉藥品管理條例案件，經臺灣高等法院以八十六年度上易
    字第五八九二號判處有期徒刑六月確定，甫於八十七年六月二十三日執行完畢，
    有卷附臺灣雲林地方法院檢察署刑案資料查註紀錄表可按，於五年以內再犯本件
    有期徒刑以上之罪，為累犯，依刑法第四十七條規定遞加重其刑。爰審酌被告有
    槍砲、施用毒品之前科，素行不佳，且前經送觀察勒戒後，進入戒治處所施以強
    制戒治，嗣經戒治期滿，經檢察官為不起訴處分，經期間非短之戒治，猶再犯本
    件施用毒品犯行，足見並未戒除施用毒品之惡習，而念施用毒品者僅係戕害自我
    ，並未危害他人，及其因友人之引誘而施用毒品之犯罪動機、目的、所使用手段
    ，暨其犯後坦承犯行，態度尚良好等一切情狀，量處如主文所示之刑。
三、扣案之白色粉末一小包（量微無法秤重，包裝重０．一七公克），確為第一級毒
    品海洛因，已如前述，應依毒品危害防制條例第十八條第一項前段之規定沒收銷
    燬之。至扣案之注射針筒一支，經送檢驗並無毒品反應，有內政部警政署刑事警
    察局九十一年七月十日刑鑑字第０九一０一七一０一三號鑑驗通知書一紙在卷可
    憑，並非違禁物，又非被告所有，亦經被告供明在卷，爰不另為沒收之諭知，併
    予敘明。
據上論斷，應依刑事訴訟法第二百九十九條第一項前段，毒品危害防制條例第十條第
一項、第十八條第一項前段，刑法第十一條前段、第五十六條、第四十七條，判決如
主文。
本案經檢察官王富哲到庭執行職務。
中      華      民      國      九十一      年      八    月    廿一    日
                                        臺灣雲林地方法院刑事第一庭
                                            法  官  廖  國  勝
右正本證明與原本無異。
如不服本判決，應於判決送達後十日內向本院提出上訴狀( 應附繕本 )。
                                             書記官  顏  錦  清
中      華      民      國      九十一      年      八    月    廿一    日
附錄本案論罪科刑法條全文：
毒品危害防制條例第十條：
施用第一級毒品者，處六月以上五年以下有期徒刑。
施用第二級毒品者，處三年以下有期徒刑。
